臺灣新竹地方法院民事判決　　　　　　　 95年度訴字第449號
原　　　告　應杰開發事業有限公司
　　　　　　　　　　　　巷1號.
法定代理人　戊○○
　　　　　　　　　　　　巷1號.
訴訟代理人　乙○○
被　　　告　丙○○
上列當事人間請求損害賠償事件，本院於民國96年5月21日辯論
終結，判決如下：
    主      文
原告之訴及假執行之聲請均駁回。
訴訟費用由原告負擔。
    事實及理由
一、原告主張：
（一）緣被告前自九十五年三月三日起，任職於原告公司擔任房
      屋仲介買賣之銷售人員，其於任職期間因工作職務之機會
      ，得悉原告公司所仲介銷售之門牌號碼為新竹縣竹北市○○街十六巷九號八樓房屋（以下簡稱系爭房屋）之「銷售
      標的」資料（賣方推案紀錄表資料），以及有意購買系爭
      房屋，並曾由原告派人帶看該房屋之己○○之買方資料，
      詎被告竟於知悉上開銷售標的及買方客戶資料之屬原告公
      司營業上銷售之秘密後，利用於九十五年六月二十一日自
      原告公司自行離職之方式，嗣後再擅自依其取得之前開銷
      售標的之資料，查得出賣人為丁○○之客戶資料，並再私
      自與買賣雙方即己○○與丁○○二人聯絡，而仲介其二人
      成立並就系爭房屋於九十五年七月三日訂立買賣契約，並
      自行向賣方丁○○收取仲介報酬，復與訴外人璽耀建設有
      限公司（簡稱璽耀公司）共謀，借用璽耀公司之名義，達
      成外觀上係由璽耀公司仲介系爭房屋買賣成交之假象，而
      損害到原告公司之權益。核被告上開所為，業已侵害到原
      告公司之營業秘密，並造成原告受有無法取得系爭房屋仲
      介報酬之損害，顯已違反營業秘密法第十條之規定，原告
      公司自得依營業秘密法第十二條、第十三條之規定，向被
      告請求損害賠償。而因訴外人丁○○就系爭房屋及基地原
      係委託原告公司以總價新台幣（下同）四百八十八萬元銷
      售，且約定成交之仲介報酬為實際成交價之百分之四，是
      原告爰依上開營業秘密法第十條、十二條、十三條之規定
      ，向被告請求賠償以四百八十八萬元之百分之四即十九萬
      五千二百元之三倍計算即五十八萬五千六百元之損害額。
      並聲明：１、被告應給付原告五十八萬五千六百元，及自
      起訴狀繕本送達翌日起至清償日止按年息百分之五計算之
      利息；２、訴訟費用由被告負擔；３、原告願供擔保，請
      准宣告假執行。
（二）對被告抗辯之陳述：
  １、被告雖援用證人丁○○、己○○及甲○○之證詞，以及證
      人甲○○提出之二份丁○○與璽耀公司就系爭房屋及基地
      簽訂之委託銷售契約書，辯稱系爭房屋及基地係由璽耀公
      司仲介成立買賣，且賣方係將仲介費用付予璽耀公司，並
      非付予被告，本件買賣雙方之簽訂買賣契約，與被告無關
      ，並非被告所仲介成立云云，惟查，先前兩造於九十五年
      七月十九日在新竹縣消費爭議調解委員會進行第一次調解
      之前，系爭房屋之買賣雙方及被告均未提及有璽耀公司仲
      介成立買賣乙事，卻於調解當天始冒出該公司，顯見係臨
      時所編串，且依證人即璽耀公司之銷售人員甲○○證稱其
      就系爭房屋之仲介買賣成立，先前其未曾去看過系爭房屋
      及帶買方去看過系爭房屋乙節，則以系爭房屋及基地之價
      額不低，其公司人員卻能在未曾去看過系爭房屋及未曾帶
      買方人員去看系爭房屋之情況下，即能仲介成立買賣，顯
      與常情有違，是該房屋是否真係璽耀公司所仲介成立買賣
      ，實大有疑問，證人甲○○所提出之上開二份委託銷售契
      約書，恐係臨訟所編造。況證人即賣方丁○○於雙方在新
      竹縣消費爭議調解委員會在九十五年八月十日進行第二次
      調解時，亦明白表示其係將二十萬元之仲介費交付予被告
      ，準此觀之，足認系爭房屋確係由被告所實際仲介買賣成
      立，其僅係與璽耀公司共謀，借用璽耀公司仲介成立之外
      觀，以規避其侵害原告公司上開營業秘密之事實，是被告
      上開所辯云云，顯與事實不符。
  ２、被告另辯稱：買方己○○係原告公司本件之訴訟代理人所
      帶看系爭房屋，帶看當天被告已自原告公司離職，如何得
      知原告公司所謂營業秘密之客戶資料，且本件系爭房屋當
      時同時有多家房屋仲介業者均有在幫賣方丁○○銷售，並
      非由原告公司獨家銷售，被告又有何違反營業秘密法之規
      定可言云云，惟查，被告係於任職原告公司期間，因職務
      之便，而知悉賣方就系爭房屋委託原告銷售之託售訊息，
      以及原告公司帶看之買方客戶資料，此等資料均屬原告公
      司之營業上秘密。且被告係於獲知、取得原告公司之該等
      營業秘密之後，而加以使用，並自行仲介成立系爭房屋之
      買賣，藉以私自取得仲介費用，此係屬違犯並侵害原告營
      業秘密之行為，並不因系爭房屋非專任委託或是有多家仲
      介業者聯賣，即可謂被告無違反營業秘密法之相關規定，
      是被告上開所辯云云，亦難以成立。
  ３、又被告雖辯稱：有關賣方丁○○之年籍聯絡等資料，其係
      於自原告公司離職前，自行進入「竹北生活網」之網站，
      在該處看到丁○○所留之聯絡電話，進一步與丁○○聯絡
      後而加以取得，並非於原告公司任職時，利用職務之便之
      方式而取得云云，惟查，原告否認被告係因進入前述網站
      而自行取得賣方丁○○之資料，概因丁○○當時既已委託
      多家仲介業者幫其銷售該房屋，衡情其應不會再自己於網
      站上留下資料自行銷售該房屋，是被告應係利用其在離職
      前，負責找買方以接洽銷售系爭房屋之機會，在獲取原告
      公司交付之「房屋推案表」，得知系爭房屋之地址後，自
      行至地政事務所申請取得該房屋之建物登記謄本，再依據
      謄本上所載屋主之戶籍地址，前去該址拜會而聯絡到屋主
      即丁○○。且被告亦不否認其於離職前，有委請原告之訴
      訟代理人幫其帶買方己○○看系爭房屋，是被告確係藉其
      任職於原告公司之便，而取得客戶及銷售標的資料之營業
      上秘密，而加以利用而侵害到原告公司之權益，自須對原
      告公司依營業秘密法第十條、十二條及十三條之規定，負
      損害賠償責任。
二、被告之答辯：
    被告固不爭執賣方丁○○曾與原告公司簽訂系爭房屋及基地
    之委託銷售契約書，委託原告公司幫其仲介銷售系爭房屋及
    基地，且其於自原告公司離職前，有接洽系爭房屋買方己○○之銷售事宜，並知悉系爭欲銷售之房屋之相關訊息及地址
    ，且其於離職日當天，有委請原告之訴訟代理人幫其帶買方
    己○○看系爭房屋，且其雖請原告之訴訟代理人帶己○○看
    系爭房屋，然其僅係請原告之訴訟代理人幫忙帶看而已，其
    當時本意仍係希望於其自原告公司處離職後，仍繼續再由其
    幫己○○仲介以成立系爭房屋之買賣，且其有於九十五年六
    月二十一日自原告公司離職之後，在同年六月間，分別主動
    打電話聯絡丁○○、己○○，談及有關系爭房屋及基地之買
    賣事宜，暨買方己○○與賣方丁○○於九十五年七月三日就
    系爭房屋及基地訂立買賣契約，約定價金為四百八十萬元乙
    節，惟否認其有侵害原告公司營業秘密之行為，辯稱：
（一）系爭房屋及基地係由璽耀公司自行予以仲介丁○○、己○○成立買賣契約，非被告所仲介成立，且被告亦未將客戶
      訊息告知璽耀公司，亦絕無與璽耀公司共謀而侵害到原告
      公司之營業秘密，況就系爭房屋賣方丁○○之姓名資料，
      被告係自行上「竹北生活網」之售屋網站而查得丁○○所
      留之電話，再主動與丁○○聯絡而得悉其資料，絕非如原
      告所稱係利用任職於原告公司職務之便，而查得丁○○之
      年籍、聯絡資料。固然被告於自原告公司離職後仍希望仲
      介成立系爭房屋及基地之買賣（包括仲介丁○○與己○○
      ），並有分別聯絡到丁○○、己○○，然最終仍係由璽耀
      公司自行所仲介成立該房地之買賣，且伊亦不知買賣當事
      人係如何找到璽耀公司，伊亦絕無透露所謂客戶訊息予璽
      耀公司之情事。
（二）系爭房屋及基地當時丁○○係同時委託包括原告公司、璽
      耀公司及其他數家仲介公司幫其銷售該房地，並非專任委
      託原告一家公司銷售，是既然有多家仲介公司均在銷售系
      爭房屋及基地，非原告公司所獨賣，則怎會有被告侵害到
      原告公司之營業秘密之問題？
（三）證人丁○○已到院明確陳稱其仲介費用係付給璽耀公司，
      並非付給被告，且其與原告公司等在新竹縣消費爭議調解
      委員會進行調解時，其係言稱將仲介費用付予璽耀公司等
      語，則原告主張丁○○於第二次調解時稱有將仲介費用付
      給被告云云，顯與證人丁○○所述不符而不可採信。是被
      告既因未仲介成立系爭房屋及基地，且未收取任何仲介報
      酬，璽耀公司亦未付任何費用予被告，則原告主張被告因
      侵害其營業秘密，致其受有損害，應對原告負損害賠償責
      任云云，難以成立。
（四）爰並聲明：１、原告之訴駁回；２、訴訟費用由原告負擔
      。
三、本件兩造間不爭執之事項：
    １、賣方丁○○曾與原告公司簽訂系爭房屋及基地之委託銷
    售契約書，委託原告公司幫其仲介銷售系爭房屋及基地，且
    被告於九十五年六月二十一日自原告公司離職前，有接洽系
    爭房屋買方己○○之銷售事宜，並知悉系爭房屋欲銷售之資
    訊及銷售標的之地址，且其於離職日當天，有委請原告之訴
    訟代理人幫其帶買方己○○看系爭房屋，而其雖請原告之訴
    訟代理人帶己○○看系爭房屋，然其僅係請原告之訴訟代理
    人幫忙帶看而已，其當時本意仍係希望於其自原告公司處離
    職後，仍繼續再由其幫己○○仲介以成立系爭房屋及基地之
    買賣；２、被告有於九十五年六月二十一日之後在同年六月
    間，分別主動打電話聯絡丁○○、己○○，談及有關系爭房
    屋及基地之買賣事宜；３、買方己○○與賣方丁○○於九十
    五年七月三日就系爭房屋及基地訂立買賣契約，約定價金為
    四百八十萬元。
四、本院之判斷：
    茲本件兩造間有爭執應予以審究者，在於：１、被告有無利
    用任職於原告公司之便，而取得系爭銷售房屋之相關資料及
    有關買賣雙方客戶己○○、丁○○之資料，並於自原告公司
    離職後加以自行使用該等資料或交付予璽耀公司人員去使用
    ？２、被告上開行為是否構成對原告公司營業秘密之侵害？
    上開被告所取得並交付他人使用之系爭房屋標的之資料及買
    賣雙方之客戶資料，是否屬於營業秘密法上所定之營業秘密
    ？經查：
（一）原告主張被告有於取得其公司有關系爭房地之銷售標的及
      客戶資料後，利用自原告公司離職之方式，再加以利用該
      等資料，藉以自行仲介成立系爭房屋及基地之買賣乙節，
      已據原告提出不動產專任委託銷售契約書、不動產標的現
      況說明書、委託銷售契約修正同意書、離職申請書各一份
      （以上均影本）為證，且證人即出賣人丁○○亦到庭證稱
      ：「（問：系爭房屋即竹北市○○街16巷9號8樓你是透過
      何人仲介、賣給證人己○○？你如何跟璽耀公司聯絡仲介
      ？）我是透過璽耀公司仲介賣給己○○，璽耀公司當時承
      辦人為證人甲○○。從去年開始到今年四、五月有很多家
      仲介公司都在賣我的系爭房屋，我也同時跟兩、三家公司
      有簽立一般委託，包含原告公司、璽耀公司、展進公司、
      中信公司。我一開始想要自己賣，所以去年我在竹北生活
      網有張貼售屋廣告，有留姓名、電話，但是沒有將系爭房
      屋詳細住址寫出來，只說是在哪一區。陸續從去年開始就
      有仲介公司打電話跟我聯絡、要賣我的房子，也有個人打
      電話跟我聯繫想要買房子。今年過完農曆年之後，璽耀公
      司有跟我接洽，後來我們有成立一般委託。後來甲○○說
      他有找到確定的買主，他表示不希望讓其他仲介公司介入
      ，希望我跟他們簽短期專任委託契約，所以我們在今年六
      月底就有另外簽專任委託。系爭房屋是在95年7月3日由璽
      耀公司仲介成立，並由買賣雙方正式簽立買賣契約。仲介
      費用20萬元我付給璽耀公司，是透過銀行轉帳。... 璽耀
      公司也有開發票給我。」、「（問：有無跟被告接洽系爭
      房屋買賣事宜？）有，當時被告是跟我說他剛離開原告公
      司、到璽耀公司任職，時間是在今年六月底，是被告主動
      打電話給我。被告問我系爭房屋別家公司仲介接洽之情況
      如何，我就說一直都沒有確定的消息，被告就說他們 (
      璽耀公司)可能會有一個確定的客戶，但是沒有說是哪位
      客戶，被告說如果我這邊沒有其他公司有確定的客戶，是
      否我過幾天跟他們公司簽立短期專任委託銷售契約書，後
      來果然在95年6月28日我跟璽耀公司簽立專任委託銷售契
      約書，但是當時是由甲○○承辦 (因為我之前就是跟甲○○簽立一般委託)。當時我猜想被告可能因為他剛從原告
      公司離職沒有多久，他不想被原告公司認為他帶走他們的
      屋主 (賣方)，所以他就不自己仲介，就將這個案子交給
      甲○○處理。」、「（問：照你剛剛所講，被告打電話跟
      你聯絡之後，他就將這件案子交給璽耀公司甲○○處理？
      ）是的。就我了解，被告在這件仲介成立案中，他是協助
      者的角色，因為就我了解證人己○○是他的朋友，他有無
      收別人的費用我不清楚，但是我沒有付費用給被告。之前
      我也有委託原告公司仲介系爭房屋，是一般委託。」、「
      被告當時確實有跟我講上述我所稱他所講的話。」等語（
      見本件九十五年九月十一日言詞辯論筆錄，即本件卷第六
      十二頁、六十三頁、六十四頁、六十五頁、六十六頁）。
      雖璽耀公司之銷售員即證人甲○○於同日亦到庭，並證述
      提到係其於九十五年六、七月間恰巧至己○○工作之美髮
      店讓其作頭髮，其遂向己○○提到系爭房地正在銷售之事
      宜，其後買賣雙方己○○與丁○○，乃經由其之仲介協調
      而簽訂買賣契約，且被告並無參與其就本件之仲介買賣，
      也未曾向伊報此一買賣雙方之訊息等語（見本件卷第五十
      九頁、第六十頁），惟查，其所述有關被告並無向其報告
      買賣雙方客戶訊息乙節，核與證人丁○○上開所述係被告
      將此仲介案件交給甲○○處理，被告並居於協助甲○○仲
      介成立之角色乙節不符，而本院審酌因璽耀公司在此房屋
      仲介案件與原告公司間，係立於相互競爭之關係，而證人
      甲○○依其所述又是在璽耀公司內負責系爭房屋及基地買
      賣之承辦人員，是其本人就本事件本有利害關係，故其前
      述有關被告並無告知其本件客戶資訊之證詞之可信性，與
      證人丁○○所述係被告將此仲介案件交予甲○○處理乙節
      之可信性相較，證人甲○○證詞之可信性應較為低。再者
      ，證人甲○○證稱：「... 在這一般委託銷售期間及一直
      到今年六月間，並沒有賣出系爭房屋。證人己○○是從事
      美髮業，我也是他的客戶，我有在他那邊做美髮，今年六
      、七月間我到他那邊做美髮，他就說他要在竹北買房子。
      我就跟證人己○○說系爭房屋有在出售的事情，他說他已
      經跟別家仲介公司看過系爭房屋，我問他還要不要看，他
      就說不用了，他已經看過，他就說他滿喜歡那棟房子的，
      但是別家也有在賣。」等語（見本件卷第五十九頁），是
      依證人甲○○之前開證述內容，可知證人甲○○就系爭房
      屋及基地之仲介，從一開始接觸到買方己○○，至仲介成
      立、買賣雙方於九十五年七月三日簽訂買賣契約之時，其
      所花費仲介洽商之時間可謂甚短，倘該仲介案件純然係證
      人甲○○個人所負責仲介洽商，衡情，其要仲介成立所需
      之洽商時間，應不致於如此之短暫，參以被告亦於九十五
      年九月十一日、二十六日庭訊時，均自承其在九十五年六
      月二十一日自原告公司離職時，其本身仍希望能繼續仲介
      ，以讓買方己○○能買受系爭房屋及基地，且其於九十五
      年六月二十一日之後，事實上亦有分別聯絡己○○、丁○○，而仍在從事系爭房地之仲介事宜等情（此見本件九十
      五年九月十一日、二十六日之言詞辯論筆錄，並有被告於
      九十五年九月二十六日庭訊時所提出之電話通聯紀錄影本
      可參），是證人丁○○前開所證稱係被告將此仲介案件交
      予證人甲○○處理乙節，應堪以採信，被告及證人甲○○
      所稱被告並未介入甲○○就此仲介案件之處理，亦未將相
      關客戶訊息告知甲○○，本件系爭房地之買賣契約，純係
      璽耀公司所自行仲介成立而簽立乙節，尚與事實不符而難
      以採信。
（二）雖原告主張被告僅係與璽耀公司共謀，事實上本件純係由
      被告所仲介成立買賣，僅係借用璽耀公司之名義來成立仲
      介云云，惟此為被告所否認，經查，證人丁○○、己○○
      及甲○○均到庭證稱本件買賣雙方之仲介成立買賣，係由
      璽耀公司之銷售人員即證人甲○○所為（上開證人之證詞
      分見本件九十五年九月十一日、二十六日言詞辯論筆錄）
      ，此節並有證人甲○○於九十五年九月十一日庭訊時所提
      出之二份丁○○與璽耀公司間訂立之委託銷售契約書、甲○○於九十五年九月二十六日庭訊時所提出之由買方己○○匯款二十萬元至其公司總經理周德盛帳戶，以支付其公
      司仲介報酬之周德盛在銀行之存摺影本各一份，以及證人
      丁○○於九十五年九月十一日庭訊時所提出之璽耀公司開
      立並交付予丁○○之支付仲介報酬二十萬元之統一發票、
      丁○○與己○○間之買賣契約書各一份（以上均影本）在
      卷可參，此外，原告未能進一步舉證證明系爭房屋及基地
      確係由被告所完成仲介買賣之成立，是本件可資認定者，
      應係被告將其於任職原告時，所取得之有關買方己○○客
      戶及系爭房屋銷售標的之相關資料，於其自原告公司離職
      後，交予璽耀公司之銷售員甲○○去使用，甲○○乃進一
      步去仲介成立系爭房屋及基地之買賣，是尚難逕以認定係
      被告本身利用原告公司之上開資料，而於離職後自行仲介
      成立系爭房屋及基地之買賣。
（三）至於被告上開將其於任職原告公司時，所取得之系爭房屋
      標的相關資料及買方客戶資料，於離職後交付予璽耀公司
      人員加以使用，被告上開行為是否構成對原告營業秘密之
      侵害？系爭房屋標的之資料及買方之客戶資料，是否屬於
      營業秘密法上所定之營業秘密？被告就此予以否認，並辯
      稱：因賣方丁○○就系爭房地之銷售，同時間有委託多家
      仲介業者在幫其銷售，既然非原告公司獨家在幫丁○○銷
      售該房地，其自無所謂侵害原告公司之營業秘密可言云云
      ，經查：
  １、按本法所稱營業秘密，係指方法、技術、製程、配方、程
      式、設計或其他可用於生產、銷售或經營之資訊，而符合
      左列要件者：一、非一般涉及該類資訊之人所知者。二、
      因其秘密性而具有實際或潛在之經濟價值者。三、所有人
      已採取合理之保密措施者，營業秘密法第二條定有明文，
      是營業秘密法上所指之營業秘密，必須是：（一）可用於
      生產、銷售或經營上之資訊，（二）具有秘密性，（三）
      非一般涉及該類資訊之人所知，（四）因其秘密性而具有
      實際或潛在之經濟價值。（五）所有人已採取合理之保密
      措施，倘欠缺其一，即不構成營業秘密。是倘一項資訊雖
      未達到公眾周知之程度，但卻為一般涉及該類資訊之人所
      能知悉者，雖然可能實際知悉之人有限，然其既為一般涉
      及該類資訊之人所能知悉，在未取得特定權利保護之前，
      原則上涉及該類資訊之人皆可自由使用，並無以營業秘密
      法特別加以保護之必要。又所謂秘密性，係指營業秘密之
      所有人，在客觀上已經為一定之行為，使人了解其有將該
      資訊當成秘密加以保守之意思，例如將公司機密文件設定
      等級、妥為存放（如上鎖、設定密碼等），並對於接觸者
      加以管制、與員工簽訂保密合約、告知公司營業秘密之範
      圍等。至於所謂「所有人已採取合理之保密措施」，係指
      在客觀上必須達到使一般人以正當方法無法輕易探知之程
      度，例如有做門禁管理、內部監控等。
  ２、經查，就本件原告所交付予被告，而為被告所取得之系爭
      房屋之房屋推案表中有關系爭房屋標的之坐落位置、面積
      、車位有無、車位之編號、車位坪數、房屋格局及屋主委
      託之售價等系爭房屋之相關資料，固然係屬可用於銷售之
      資訊，且縱使認為該等資料具有潛在之經濟價值，然查，
      原告在本件訴訟中，迄未舉證證明其在交付前開資料予被
      告前或交付當時，已要求被告就其知悉系爭房屋之上開資
      料一事，簽立保密合約，且經查該房屋推案紀錄表上亦無
      任何密或保密等字眼之註記（此有原告提出之該房屋推案
      表影本一份在卷可參），是已難認上開房屋推案表上有關
      系爭房屋之相關銷售資料，於原告交付該推案表於被告時
      ，兩造雙方已有認知到該等資料係屬秘密，雙方已有被告
      需加以保密之合意，且查，因原告公司係將其公司建檔之
      上開房屋推案表交予公司內之銷售員即被告，來負責找買
      主銷售，而原告又迄未證明其就該房屋推案表資料，已採
      取必要之保密、管制措施，致客觀上其公司內之其他銷售
      人員，無法探知到被告所負責處理之該房屋推案表之資料
      ，是該房屋推案表或其內容，可透由原告公司內之銷售員
      之間彼此之交付或告知，而讓原非負責銷售之他銷售員取
      得或知悉其內容之情，應堪可認定。準此觀之，揆諸前開
      有關營業秘密要件之說明，已可認上開房屋推案表之資料
      以及有關系爭房屋之委託售價及系爭房屋本身之相關資訊
      ，已因欠缺秘密性，且因其所有者之原告未採取合理之保
      密措施，而難認係屬於營業秘密。
  ３、至就原告所主張之訴外人己○○之買方客戶資料而言，經
      查，原告自承於被告自原告公司去職前，係由原告公司之
      負責開發賣方客戶之營業員，找到賣主丁○○及系爭房屋
      標的後，再將系爭房屋標的交予負責找來買主之被告來仲
      介銷售，依此，堪認系爭房屋買方之己○○該名客戶，一
      開始原係被告所開發而找來。固然依前所認定，被告係於
      其自原告公司離職後，將己○○之該名客戶資料交付予璽
      耀公司人員使用，惟查依上所述，因己○○該名客戶，於
      被告自原告公司去職前，原係由被告所開發而來，是被告
      利用其在任職時所開發之買方客戶，於離職後利用其腦中
      記憶裡仍存留之有關該名買方客戶之資料，予以交付予他
      人使用，此種情形，難認該己○○之買方客戶資料具有前
      述之秘密性，而屬營業秘密（且於美國法院通常就此種記
      憶中之資訊，亦拒絕認定係屬營業秘密），是被告所交付
      予璽耀公司人員使用之有關買方己○○之客戶資料，難認
      係屬原告公司之營業秘密。
  ４、復查，原告另主張被告係利用其任職於原告時，所得悉之
      系爭房屋之地址資料，乃進一步自行依系爭房屋之建物謄
      本而查得屋主丁○○之戶籍址資料，進而拜訪丁○○而取
      得賣方丁○○之資料，並自行利用所取得賣方之資料加以
      仲介成立系爭房屋之買賣，此舉已對原告構成營業秘密之
      侵害云云，惟查，依前所述，係原告將有關系爭房屋之房
      屋推案表資料交付予被告，而就該房屋推案表之資料而言
      ，非屬原告公司之營業秘密，已如前述。又查，因該房屋
      推案表上已載明系爭房屋之住址，就不動產仲介業者而言
      ，因其等同業間競爭激烈，為爭取客戶及仲介銷售業績，
      仲介人員於獲知銷售建物之地址資料後，可進一步藉由該
      銷售建物登記謄本之取得，進而查得屋主之住址，藉以取
      得屋主之聯絡資料乙節，應為從事一般房屋仲介之業者所
      知悉，且亦為一般仲介業者所常為，是就本件而言，於原
      告取得欲銷售之系爭房屋之地址資料後，其就賣方即丁○○之客戶資料之獲知及取得而言，應屬與被告居於相類似
      情形之一般從事仲介業者之人員，所能獲知及查得者，準
      此，即難認該等賣方丁○○之客戶資料，係屬非一般涉及
      該類資訊之人所知者，是於本件而言，該等賣方丁○○之
      客戶資料，亦非屬原告公司之營業秘密。
（四）綜上所述，可認被告所獲取並交付予璽耀公司使用之有關
      系爭房屋之房屋推案表之銷售標的資料、買賣雙方己○○
      及丁○○之客戶資料，尚非屬營業秘密法第二條所定之原
      告公司之營業秘密，是被告固然有於自原告公司離職後，
      將該等資料交予他人使用，亦難認被告所為構成對原告營
      業秘密之侵害。從而，原告主張依營業秘密法第十條、十
      二條及十三條之規定，訴請被告負損害賠償責任，並請求
      被告給付其五十八萬五千六百元，及自起訴狀繕本送達翌
      日起至清償日止按年息百分之五計算之利息，於法尚屬無
      據，應予以駁回。
（五）原告之訴既經駁回，其假執行之聲請亦失所附麗，應併予
      駁回之。
（六）本件判決之基礎已臻明確，兩造其餘之攻擊、防禦方法及
      舉證，核與判決結果無影響，爰不一一予以論列，併此敘
      明。
五、據上論結，本件原告之訴為無理由，依民事訴訟法第七十八
    條，判決如主文。
中　　華　　民　　國　　96　　年　　 6　　月　　25　　日
                  民事第二庭    法　官　鄭政宗
以上正本係照原本作成。
如對本判決上訴，須於判決送達後20日內向本院提出上訴狀。
中　　華　　民　　國　　96　　年　　 6　　月　　25　　日
                                書記官　曾柏方
